# 请教陈版创业板EPS的计算

提问人：wjcpa9568 时间：2012-12-12 09:57:29
创业板EPS的计算,是和主板公司一样,改制成股份公司前的股本,按折成股份公司的股本同比例计算吗?

回答人：chenyiwei
不赞同，目前主板和中小板IPO中EPS计算的简化方式是证监会发行监管部审核二处提出的，而负责创业版IPO审核的是专门的创业板发行监管部，这两个部门在一些政策把握口径上存在差异，例如众所周知的股份支付问题的处理差异。 由于创业板发行部从未表态认可发行部提出的简化计算方法，还是建议对创业板IPO按照规范的计算方法处理，可参考《计学撮要》P46~47。